【裁判字號】    92,交上訴,247
【裁判日期】    921209
【裁判案由】    公共危險
【裁判全文】
臺灣高等法院刑事判決                          九十二年度交上訴字第二四七號
    上  訴  人
    即  被  告  乙○○
右上訴人因公共危險案件，不服臺灣板橋地方法院九十二年度交訴字第一二三號，中
華民國九十二年九月九日第一審判決（起訴案號：臺灣板橋地方法院檢察署九十二年
度偵字第一二二四五號）提起上訴，本院判決如左：
    主  文
原判決關於酒後駕車罪與肇事逃逸罪部份均撤銷。
乙○○服用酒類，不能安全駕駛動力交通工具而駕駛，處拘役參拾日，如易科罰金，
以參佰元折算壹日。又駕駛動力交通工具肇事，致人受傷而逃逸，處有期徒刑捌月。
    事  實
一、乙○○前有竊盜、贓物、強盜、妨害自由等多項前科，其中曾於民國八十九年間
    因妨害自由案件，經臺灣台北地方法院判處有期徒刑五月確定；又於八十九年九
    月廿六日因誣告案件，經台灣板橋地方法院判處有期徒刑三月，於九十年三月三
    十日確定；又於九十一年間因偽造文書案件，經本院撤銷原判決判處有期徒刑六
    月，於九十一年十一月廿一日經最高法院駁回上訴而確定，前開三案經本院以九
    十二年度聲字第七Ｏ號裁定定應執行刑為有期徒刑一年，於九十二年六月廿七日
    易科罰金執行完畢（未構成累犯），仍不知悔改，其明知服用酒類後不能安全駕
    駛動力交通工具者，不得駕駛動力交通工具，竟於九十二年六月二十一日十時至
    十二時許飲酒後，已不能安全駕駛動力交通工具，竟仍於同日十三時十五分許，
    駕駛動力交通工具車牌號碼Ｖ二─三九九七號自用小客車，沿臺北縣三峽鎮○○
    路往三峽方向行駛，至成福路一八二號前，適甲○○騎乘車號ＧＸＢ─七四七號
    重機車行駛於對向車道，乙○○應注意在劃有分向限制線之路段，不得駛入來車
    之車道內，且應注意車前狀況、並隨時採取必要之安全措施，依當時情況亦無不
    能注意之情形，乙○○因飲酒後注意力減弱，竟疏未注意，而侵入對向車道撞擊
    甲○○騎乘之上開重機車，致甲○○因此受有左股骨粉碎性骨折之傷害（過失傷
    害部分已因被害人甲○○撤回告訴而判決不受理確定）。乙○○明知機車駕駛遭
    撞擊而人車倒地，必然會受有傷害，竟萌生逃逸之意，未下車查看施以救護，反
    而加速逃逸，嗣因乙○○在臺北縣三峽鎮○○路九五之一號更換輪胎，始經警於
    十三時二十分許在該處查獲，經接受酒精測試，其酒精濃度仍高達每公升０點七
    四毫克。
二、案經臺北縣政府警察局三峽分局報請及甲○○訴請臺灣板橋地方法院檢察署檢察
    官偵查起訴。
    理  由
一、訊據被告乙○○固坦承於右揭時地飲酒後已不能安全駕駛汽車而仍駕車上路，並
    撞及告訴人甲○○等事實，惟矢口否認有何肇事逃逸犯行，辯稱：伊當時知道肇
    事，但因為後面有很多車，且從後視鏡看到對方車子好好的，人也沒有怎麼樣，
    ，伊就往前開，到輪胎行修車時，警察才問伊剛才有無肇事，伊有承認，故並沒
    有肇事逃逸云云。經查：
（一）被告右揭服用酒類，不能安全駕駛動力交通工具而駕駛之事實，業據其於偵查
      中、原審及本院審理時坦承不諱，並有呼氣酒精濃度測試紙、刑法第一百八十
      五條之三案件測試觀察紀錄表、道路交通事故調查報告表一份、照片十二幀在
      卷可稽，顯見被告當時確因酒後注意力降低，已達不能安全駕駛動力交通工具
      之程度，被告前揭自白，核與事實相符。
（二）次查，被告右揭駕駛動力交通工具肇事，致人受傷而逃逸之事實，業據告訴人
      甲○○於偵查及原審審理中指訴綦詳（見偵查卷第七頁至第八頁之偵訊筆錄）
      ，並有告訴人甲○○提出之診斷證明書一紙在卷可稽，被告明知本身駛至對向
      車道撞及告訴人甲○○，造成人車倒地，且該撞擊造成被告駕駛之自用小客車
      左前保險桿凹陷刮傷、左前車輪爆胎破裂，顯見當時撞擊力道之猛，告訴人甲
      ○○倒地後必然會受有傷害，被告辯稱：從後視鏡看告訴人好好的，顯係事後
      避就之詞，委無足採。
（三）綜上所述，本件事證明確，被告肇事逃逸之犯行洵堪認定。
二、核被告所為，係犯刑法第一百八十五條之三服用酒類不能安全駕駛動力交通工具
    而駕駛罪、同法第一百八十五條之四駕駛動力交通工具肇事致人受傷而逃逸罪。
    被告所犯上開二罪，犯意各別，行為互殊，應予分論併罰。
三、原審予以論罪科刑，固非無見，惟被告前於八十九年間因妨害自由案件，經臺灣
    台北地方法院判處有期徒刑五月確定，又於八十九年九月廿六日因誣告案件，經
    臺灣板橋地方法院判處有期徒刑三月，於九十年三月確定，又於九十一年間因偽
    造文書案件，經本院判處有期徒刑六月，經上訴最高法院駁回上訴確定，前述三
    案經本院以九十二年聲字第七０號裁定定應執行有期徒刑一年，於九十二年六月
    廿七日易科罰金執行完畢，並未構成累犯，原審不察，竟為被告累犯之諭知，又
    所犯交通肇事逃逸罪部分原審係判處被告有期徒刑八月，依法不得易科罰金，惟
    原審竟於理由欄內為「分別諭知易科罰金之折算標準」之記載，其所為判決自有
    違誤。被告上訴意旨，猶執陳詞否認犯罪，固無理由，惟原判決既有如上可議之
    處，自應由本院將上開部份均撤銷改判。爰審酌被告素行不佳，有本院被告全國
    前案紀錄表一件在卷可考，其明知酒精成分對人之意識能力具有不良影響，酒後
    駕車對一般往來之公眾及駕駛人自身皆具有高度危險性，既漠視自己安危，尤枉
    顧公眾安全，於服用酒類，已處於不能安全駕駛動力交通工具之狀態仍駕駛車輛
    ，並發生交通事故，對交通安全所生之危害，及肇事後致人受傷後仍執意逃逸，
    對於被害人生命、身體及求償權之行使危害非輕，惟犯後已與被害人達成和解，
    並賠償所生損害，及犯罪後之態度等一切情狀，分別量處如主文第二項所示之刑
    ，並就所犯重大違背義務致交通危險罪部分諭知易科罰金之折算標準。
據上論斷，應依刑事訴訟法第三百六十九條第一項前段、第三百六十四條、第二百九
十九條第一項前段，刑法第一百八十五條之三、第一百八十五條之四、第四十一條第
一項前段，罰金罰鍰提高標準條例第二條，判決如主文。
本案經檢察官郭弘佑到庭執行職務。
中      華      民      國    九十二    年     十二     月      九      日
                              臺灣高等法院交通法庭
                                  審判長法  官  楊  照  男
                                        法  官  王  詠  寰
                                        法  官  陳  炳  彰
右正本證明與原本無異。
肇事逃逸罪部分如不服本判決，應於收受送達後十日內向本院提出上訴書狀，其未敘
述上訴之理由者並得於提起上訴後十日內向本院補提理由書（均須按他造當事人之人
數附繕本）。其餘不得上訴。
                                        書記官  沈  秀  容
中      華      民      國    九十二    年     十二     月     十二     日
附錄：本判決論罪科刑法條全文
中華民國刑法第一百八十五條之三
服用毒品、麻醉藥品、酒類或其他相類之物，不能安全駕駛動力交通工具而駕駛者，
處一年以下有期徒刑、拘役或三萬元以下罰金。
中華民國刑法第一百八十五條之四
駕駛動力交通工具肇事，致人死傷而逃逸者，處六月以上五年以下有期徒刑。


司法院資訊處製作；財團法人民間司法改革基金會備份。
